

THEODORUS RIADY H

University Student

About Me

Seorang mahasiswa semester 5 Jurusan Teknik Informatika peminatan Information Management & Enterprise System Universitas Surabaya yang memiliki pengalaman di beberapa pengerjaan project terkait dengan bidang informatika. Saya memiliki peminatan di bidang sistem database, backend developer, frontend developer, website developer, application developer, android developer.



+62 811-2630-589



theohoesin@gmail.com



Rungkut Mejoyo Utara V blok AE-19

BAHASA PROGRAM

- C# (dasar)
- JavaScript
- Python
- HTML
- PHP
- CSS
- SQL
- Kotlin (dasar)
- Angular Ionic (dasar)

PENGALAMAN

Pengerjaan Project Ionic Front & Back Developer (Agustus 2023 - Oktober 2023)

Berkontribusi mengerjakan UI dari project yang diberikan serta mengerjakan beberapa sistem dari project yang diberikan

Pengerjaan Project Figma UI/UX Designer (Agustus 2023 - Oktober 2023)

Berkontribusi mengerjakan UI/UX dari project yang diberikan

Pengerjaan Project PHP Back Developer (Oktober 2023 - Desember 2023)

Berkontribusi mengerjakan beberapa sistem dari project yang diberikan

PENDIDIKAN

Universitas Surabaya (2021 - 2023) - Mahasiswa Aktif Teknik Informatika - IPK 3.487

KEMAMPUAN

- Database
- Frontend & Backend Developer
- Android Developer
- Web Developer
- UI / UX Design